Config:
  hfst:
    Gen: ../../../src/generator-dict-gt-norm.hfst
    Morph: ../../../src/analyser-dict-gt-norm.hfst
  xerox:
    Gen: ../../../src/generator-dict-gt-norm.xfst
    Morph: ../../../src/analyser-dict-gt-norm.xfst
    App: lookup

Tests:

  Adjective - majemuš: # ok MLO
    majemuš+A+Superl+Sg+Nom: majemuš
    majemuš+A+Superl+Sg+Gen: majemuu
    majemuš+A+Superl+Sg+Acc: majemuu
    majemuš+A+Superl+Sg+Ill: majemužân
    majemuš+A+Superl+Sg+Loc: majemuust
    majemuš+A+Superl+Sg+Com: majemuin
    majemuš+A+Superl+Sg+Abe: majemuuttáá
    majemuš+A+Superl+Ess: majemužžân
    majemuš+A+Superl+Par: majemužžâd
    majemuš+A+Superl+Pl+Nom: majemuuh
    majemuš+A+Superl+Pl+Gen: majemui
    majemuš+A+Superl+Pl+Acc: majemuid
    majemuš+A+Superl+Pl+Ill: majemuid
    majemuš+A+Superl+Pl+Loc: majemuin
    majemuš+A+Superl+Pl+Com: majemuiguin
    majemuš+A+Superl+Pl+Abe: majemuittáá